【裁判字號】    90,交易,1
【裁判日期】    900410
【裁判案由】    過失傷害
【裁判全文】
臺灣彰化地方法院刑事判決                              九十年度交易字第一號
    公  訴  人  臺灣彰化地方法院檢察署檢察官
    被      告  丙○○
    被      告  乙○○
右列被告等因過失傷害案件，經檢察官提起公訴（八十九年度偵字第六六九九、七○
六二號），本院判決如左：
      主  文
丙○○因過失傷害人，處拘役參拾日，如易科罰金，以參佰元折算壹日。
乙○○因過失傷害人，處有期徒刑參月，如易科罰金，以參佰元折算壹日。
      事  實
一、乙○○未取得大貨車之駕駛執照，於民國八十九年五月二十日十三時許，駕駛未
    懸掛車牌之大貨車（搭載丁○○），沿彰化縣福興鄉○○街由西向東方向行駛；
    丙○○則駕駛車牌號碼ＲＸ─七五七七號自用小客車（搭載甲○○），沿管厝街
    由南向北行駛。途經出水街與管厝街之無號誌交岔路口時，乙○○應注意汽車行
    經無號誌之交岔路口，左方車應暫停讓右方車先行，而丙○○應注意汽車行經無
    號誌之交岔路口，應減速慢行，作隨時停車之準備。依當時天候晴、路面無缺陷
    及障礙物等情況，並無不能注意之情形，乙○○行經該路口竟未暫停，讓丙○○
    所駕駛自其右方駛來之自用小客車先行通過，即貿然直行前進，丙○○於該路口
    亦未減速慢行，作隨時停車之準備，以致兩車發生碰撞，造成甲○○左肱骨頸、
    左橈骨遠端均開放性骨折、左臉、下巴二處、額頭均撕裂傷、骨盆骨折；乙○○
    頸部挫傷；丁○○右膝挫擦傷、右耳後裂傷。
二、本案乙○○部分經被害人甲○○訴由彰化縣警察局鹿港分局報告臺灣彰化地方法
    院檢察署檢察官偵查起訴；丙○○部分則由被害人乙○○、丁○○訴由臺灣彰化
    地方法院檢察署檢察官偵查起訴。
      理  由
一、訊據被告等固坦承於前揭時地肇事致告訴人受傷之事實，惟被告乙○○辯稱：伊
    開的很慢，常開那種車云云，被告丙○○則辯稱：該路口有一叢茂密竹林，遮蔽
    其視線，致其煞車不及等詞；經查，右揭事實，業據告訴人分別指述綦詳，復有
    診斷證明書、道路交通事故調查報告表及照片附卷可稽，雖被告等辯稱車速很慢
    ，視線不良云云，然被告乙○○無照駕駛大貨車及被告丙○○經過該路口猶以五
    、六十公里高速行駛等情，亦據其等於偵查及警訊時坦承，且依照片所示自小客
    車車頭毀損情形即為嚴重，復將大貨車衝撞致稻田中，足見其行經該路口時，確
    未減速慢行，另本件車禍經送台灣省彰化縣區車輛行車事故鑑定委員會鑑定，亦
    同上結論，此證諸該委員會八十九年十月二十五日彰鑑字第八九Ｏ六一九號鑑定
    意見書自明。按汽車駕駛人行經無號誌之交岔路口，均應減速慢行，作隨時停車
    之準備，且左方車應暫停讓右方車先行，道路交通安全規則第九十三條第一項第
    四款、第一百零二條一項第二款分別定有明文，被告二人應注意、能注意，竟疏
    未注意上開規定致肇本件車禍，其等均有過失甚為顯然，且被害人均因本件車禍
    受有上開傷害，已如前述，該傷害結果與被告二人之過失行為間，具有相當因果
    關係，確屬無訛，本件事證明確，被告等犯行均堪認定。
二、核被告所為，均係犯刑法第二百八十四條第一項前段之過失傷害罪。被告丙○○
    以一過失行為，致被告乙○○、被害人丁○○受有前開傷害，為想像競合犯，應
    從一過失傷害罪論處。另被告乙○○無照駕駛大貨車之部分，業據其供承在卷，
    應依道路交通管理處罰條例第八十六條第一項加重其刑。爰審酌被告雙方過失程
    度之輕重、對被害人所造成危害、被告肇事後態度，及肇事後迄今未賠償被害人
    之損害等一切情狀，量處如主文所示之刑，並諭知易科罰金之折算標準，以資懲
    儆。
三、據上論斷，應依刑事訴訟法第二百九十九條第一項前段，道路交通管理處罰條例
    第八十六條第一項，刑法第十一條前段、第二百八十四條第一項前段、第五十五
    條、第四十一條第一項，罰金罰鍰提高標準條例第一條前段、第二條，判決如主
    文。
本件經檢察官吳憲明到庭執行職務。
中      華      民      國      九十    年      四      月      十      日
                                  臺灣彰化地方法院交通法庭
                                        法      官  謝  仁  棠
右正本證明與原本無異。
如不服本判決，應於送達後十日內向本院提出上訴狀( 須附繕本 )。
告訴人或被害人對於判決如有不服具備理由請求檢察官上訴者，其上訴期間之計算係
以檢察官收受判決正本之日期為準。
                                        法院書記官  于  淑  真
中  華      民      國      九十    年      四      月     十六     日
道路交通管理處罰條例第八十六條
汽車駕駛人，無駕駛執照駕車、酒醉駕車、吸食毒品或迷幻藥駕車、行駛人行道或行
經行人穿越道不依規定讓行人優先通行，因而致人受傷或死亡，依法應負刑事責任者
，加重其刑至二分之一。
汽車駕駛人，在快車道依規定駕車行駛，因行人或慢車不依規定，擅自進入快車道，
而致人受傷或死亡，依法應負刑事責任者，減輕其刑。
刑法第二百八十四條
因過失傷害人者，處六月以下有期徒刑、拘役或五百元以下罰金。致重傷者，處一年
以下有期徒刑、拘役或五百元下罰金。
從事業務之人，因業務之過失傷害人者，處一年以下有期徒刑、拘役或一千元以下罰
金。致重傷者，處三年以下有期徒刑、拘役或二千元以下罰金。


司法院資訊處製作；財團法人民間司法改革基金會備份。
